【裁判字號】    95,易,636
【裁判日期】    950621
【裁判案由】    
【裁判全文】
臺灣彰化地方法院刑事判決               95年度易字第636號
公  訴  人  臺灣彰化地方法院檢察署檢察官
被      告  丙○○
                    （現於臺灣彰化看守所附設勒戒處所勒戒
上列被告因竊盜等案件，經檢察官聲請簡易判決處刑（95年度偵
字第2931號），本院彰化簡易庭認為不宜逕以簡易判決處刑，移
由本院刑事庭改依通常程序審理，被告於本院準備程序中自白犯
罪，本院認有刑事訴訟法第273條之1第1項之情形，合議裁定改
由受命法官獨任進行簡式審判程序，審理判決如下：
    主  文
丙○○連續於夜間侵入住宅竊盜，處有期徒刑柒月。
    事  實
一、丙○○基於意圖為自己不法所有之概括犯意，（一）先於民
    國（下同）95年3月22日凌晨3時許，因見彰化縣彰化市○○
    路○段188巷26號甲○○住宅之大門未鎖，遂徒手打開大門進
    入上開住宅內（侵入住宅部份未據告訴），竊取甲○○所有
    之自用小客車駕駛執照、國民身分證、健保卡各1張、金融
    卡4張（內含甲○○之中國信託銀行金融卡1張、張祐盛之中
    國信託銀行、台新銀行及第一銀行之金融卡各1張）、皮包1
    個、鑰匙1串及現金新臺幣（下同）2900元等物；（二）又
    於同日上午11時50分許，因見彰化縣彰化市○○路172號住
    宅之玻璃門未鎖，遂未經屋主乙○○同意，徒手打開大門侵
    入上開住宅，並登上3樓臥室內著手搜尋財物，惟尚未竊盜
    得手，即為屋主乙○○發現，報警當場查獲，又循線在丙○○駕駛之車牌號碼BP6-757號重型機車置物箱內查獲第一級
    毒品海洛因2小包、第二級毒品安非他命1小包（涉嫌違反毒
    品危害防制條例案件部分另案偵辦）及甲○○所有之自用小
    客車駕駛執照、國民身分證、健保卡各1張、鑰匙1串，而得
    悉上情。
二、案經乙○○訴由彰化縣警察局彰化分局報請臺灣彰化地方法
    院檢察署檢察官聲請簡易判決處刑。
    理  由
一、按檢察官聲請簡易判決處刑之案件，經本院認為有第451條
    之1第4項但書之情形者，應適用通常程序審判之；又除被告
    所犯為死刑、無期徒刑、最輕本刑為3年以上有期徒刑之罪
    或高等法院管轄第1審案件者外，於前條第1項程序進行中，
    被告先就被訴事實為有罪之陳述時，審判長得告知被告簡式
    審判程序之旨，並聽取當事人、代理人、辯護人及輔佐人之
    意見後，裁定進行簡式審判程序；除簡式審判程序及簡易程
    序案件外，第1審應行合議審判，刑事訴訟法第452條、第27
    3條之1第1項、第284條之1分別定有明文。本件被告丙○○
    涉犯之竊盜案件，經檢察官聲請簡易判決處刑，本院彰化簡
    易庭認為不宜逕以簡易判決處刑，移由本院刑事庭審理，因
    被告所涉係死刑、無期徒刑、最輕本刑為3年以上有期徒刑
    之罪或高等法院管轄第1審案件以外之罪，並於本院行準備
    程序時就被訴事實為有罪之陳述，本院合議庭依前揭規定，
    經評議結果，裁定改由受命法官獨任行簡式審判程序，先予
    敘明。
二、訊據被告丙○○對於上開犯罪事實，於本院準備程序及審理
    時均坦承不諱，核與證人即被害人甲○○、告訴人黃文澤及
    被告之妻吳莉玟於警詢中證述之情節相符，且有贓物認領保
    管單1紙及照片17張在卷可稽，足見被告之自白與事實相符
    。本件事證明確，被告上開犯行堪以認定。
三、核被告丙○○所為，係犯刑法第321條第1項第1款之夜間侵
    入住宅竊盜罪（犯罪事實欄一（一））、刑法第320條第3項
    、第1項之普通竊盜罪未遂及同法第306條第1項之無故侵入
    住宅罪（犯罪事實欄一（二））。按上訴人等於夜間潛入某
    甲家中，將某甲所有財物及其妻某乙所有之國民身分證一併
    竊去，其所竊取者雖屬兩人之財物，但係侵害一個監督權，
    不生一行為觸犯數罪名問題（最高法院62年台上字第407號
    判例意旨參照）。是被告於犯罪事實欄一（一）侵入甲○○
    位於彰化縣彰化市○○路○段188巷26號之住宅內，所竊得之
    財物，其中之金融卡3張係張祐盛所有（中國信託銀行、台
    新銀行及第一銀行之金融卡各1張），然揆諸前揭說明，因
    僅侵害一個監督權，應僅犯夜間侵入住宅竊盜罪之單純一罪
    。被告所犯上開無故侵入住宅罪之目的在於進入該住宅內竊
    盜，所犯上開二罪，有方法結果之牽連關係，應從一重之普
    通竊盜未遂罪處斷。又被告先後2次竊盜犯行，時間緊接，
    方法相同，所犯係基本構成要件相同之罪，顯係基於概括之
    犯意為之，為連續犯，應依刑法第56條之規定論以較重之夜
    間侵入住宅竊盜罪，並加重其刑。爰審酌被告正值青壯，不
    思以正當方法賺取財物，反而侵入他人之住宅竊盜，對於民
    眾居住之安全危害頗大，惟念及其犯後坦認犯行，態度良好
    且與被害人調解成立，而賠償被害人之損失，有彰化縣彰化
    市調解委員會調解書1紙在卷可參，暨其犯罪之目的、手段
    、犯罪所生危害等一切情狀，量處如主文所示之刑。
據上論斷，應依刑事訴訟法第452條、第273條之1第1項、第299
條第1項前段，刑法第56條、第321條第1項第1款、第306條第1項
、第55條，罰金罰鍰提高標準條例第1條前段，判決如主文。
中    華    民    國    95    年    6     月    21    日
                  臺灣彰化地方法院刑事第二庭
                                法   官  黃齡玉
以上正本證明與原本無異。
如不服本判決，應於判決送達後10日內，向本院提出上訴狀（ 須
附繕本 ）。
告訴人或被害人對於判決如有不服具備理由請求檢察官上訴者，
其上訴期間之計算係以檢察官收受判決正本之日期為準。
中    華    民    國    95    年    6     月    21    日
                                書記官  施嘉玫
中華民國刑法第306條第1項
(侵入住居罪)
無故侵入他人住宅、建築物或附連圍繞之土地或船艦者，處 1 年
以下有期徒刑、拘役或 300 元以下罰金。
中華民國刑法第321條
犯竊盜罪而有左列情形之一者，處 6 月以上、 5 年以下有期徒
刑：
一  於夜間侵入住宅或有人居住之建築物、船艦或隱匿其內而犯
    之者。
二  毀越門扇、牆垣或其他安全設備而犯之者。
三  攜帶兇器而犯之者。
四  結夥三人以上而犯之者。
五  乘火災、水災或其他災害之際而犯之者。
六  在車站或埠頭而犯之者。
前項之未遂犯罰之。


司法院資訊處製作；財團法人民間司法改革基金會備份。
